【裁判字號】    98,訴,408
【裁判日期】    980825
【裁判案由】    毒品危害防制條例
【裁判全文】
臺灣板橋地方法院刑事判決               98年度訴字第408號
公  訴  人  臺灣板橋地方法院檢察署檢察官
被      告  甲○○
                    （另案於臺灣宜蘭監獄執行中，現寄押於
選任辯護人  陳建三律師
上列被告因違反毒品危害防制條例案件，經檢察官提起公訴（98
年度毒偵字第336 號），本院判決如下：
    主  文
甲○○施用第一級毒品，處有期徒刑壹年。
    事  實
一、甲○○前因施用毒品案件，經本院以95年度毒聲字第134 號
    裁定送勒戒處所觀察、勒戒後，認有繼續施用毒品傾向，經
    本院以95年度毒聲字第410 號裁定送強制戒治，於民國96年
    1 月8 日強制戒治執行完畢，並由臺灣板橋地方法院檢察署
    檢察官於96年2 月7 日以96年度戒毒偵字第67號為不起訴處
    分確定。猶不知悔改，於前開強制戒治執行完畢釋放後5 年
    內，復基於施用第一級毒品海洛因之犯意，於97年12月3 日
    晚間7 時10分許為警採尿前回溯26小時內之某時，在不詳地
    點，施用第一級毒品海洛因1 次。嗣因其採集之尿液經送檢
    驗結果，呈海洛因代謝物嗎啡之陽性反應，而為警查悉上情
    。
二、案經臺北市政府警察局士林分局移送臺灣板橋地方法院檢察
    署檢察官偵查起訴。
    理  由
一、上揭犯罪事實，業據被告甲○○於本院審理時坦承不諱，僅
    陳稱就其施用海洛因之確切時間、地點已無印象。按海洛因
    施用入人體後水解還原成嗎啡，再循嗎啡之代謝方式排出體
    外，業據行政院衛生署藥物食品檢驗局以73藥檢壹字第0302
    21號函說明綦詳，且尿液中能否驗出嗎啡陽性反應，與其投
    與量、投與途徑、採尿時間、個人體質及檢測方法之靈敏度
    有關，國外曾有文獻報導注射6 毫克之海洛因鹽酸鹽，其代
    謝物嗎啡之平均可檢出時限約為26小時，亦經行政院衛生署
    藥物食品檢驗局於81年9 月8 日以（81）藥檢壹字第811488
    5 號函釋明在案。查被告於97年12月3 日晚間7 時10分許為
    警查獲後所採集之尿液經送檢驗結果，確呈海洛因代謝物嗎
    啡陽性反應，有臺灣尖端先進生技醫藥股份有限公司97年12
    月10日濫用藥物檢驗報告乙紙附卷足稽（附於98年度毒偵字
    第336 號偵查卷第6 頁），顯見被告在經採尿前回溯26小時
    內某時，確有施用第一級毒品海洛因之行為甚明，足徵被告
    之自白應與事實相符。又前述送驗之尿液（檢體編號024068
    ），經本院送請法務部調查局鑑定，比對被告於98年5 月18
    日至臺灣板橋地方法院檢察署法醫室所採集之口腔黏膜與上
    述編號024068號尿液之是否來自同一人，結果認前開口腔棉
    棒及尿液兩者之粒線體DNA 序列均相同，研判二者有可能來
    自同一人或其母系血緣關係之人機率高達99.7% 以上；且尿
    液並未發現其他型態之粒線體DNA 序列存在，此有法務部調
    查局DNA 鑑識實驗室98年7 月8 日調科肆字第09800369840
    號鑑定書及其附件在卷可稽，足證前開送驗尿液確為被告所
    有，亦無摻雜他人尿液之情形。再被告有事實欄所示之施用
    毒品前科，有臺灣高等法院被告前案紀錄表存卷可參，其於
    強制戒治執行完畢釋放出所後，5 年內再犯本件施用第一級
    毒品之罪，事證明確，洵堪認定。
二、按海洛因為毒品危害防制條例第2 條第2 項第1 款明定之第
    一級毒品。核被告施用第一級毒品海洛因之行為，係犯毒品
    危害防制條例第10條第1 項之施用第一級毒品罪。其持有第
    一級毒品之低度行為，為施用之高度行為所吸收，不另論罪
    。復按受徒刑之執行完畢，或受一部之執行而赦免後，5 年
    以內故意再犯有期徒刑以上之罪者，始為累犯，此觀刑法第
    47條第1 項之規定自明。又被告犯應併合處罰之數罪，經法
    院分別判處有期徒刑確定，並依檢察官之聲請，以裁定定其
    數罪之應執行刑確定，該數罪是否執行完畢，係以所定之刑
    是否全部執行完畢為斷。其在未裁定前已先執行之有期徒刑
    之罪，因嗣後合併他罪定應執行刑之結果，檢察官所換發之
    執行指揮書，係執行應執行刑，其前已執行之有期徒刑部分
    ，僅應予扣除，不能認為已執行完畢（最高法院94年度台非
    字第249 號判決意旨可資參照）。查被告前固因妨害公務案
    件，經本院以95年度易字第393 號判決判處有期徒刑3 月，
    復由臺灣高等法院以96年度上易字第186 號判決駁回上訴確
    定，嗣經減刑為有期徒刑1 月又15日，於96年7 月16日出監
    。惟被告所犯前開妨害公務案件與其另案強盜罪經臺灣高等
    法院以94年度上訴字第1604號判決確定之有期徒刑3 年6 月
    部分，業經檢察官聲請臺灣高等法院以98年度聲減字第4號
    裁定合併定應執行之刑為有期徒刑3 年6 月又15日確定，扣
    除前已執行之妨害公務罪之有期徒刑1 月又15日，尚有3 年
    5 月待執行，指揮書執行完畢日期為101 年5 月2 日等情，
    有前引臺灣高等法院被告前案紀錄表可佐，揆諸上開說明，
    應認被告前開妨害公務案件之有期徒刑1月又15日尚未執行
    完畢，被告本案尚不構成累犯，公訴意旨認本件被告應論以
    累犯，容屬誤會。爰審酌被告之素行、生活狀況、犯罪之動
    機、手段、所生危害程度，犯罪後原一再飾詞圖卸，經本院
    依其辯解多方調查事證，迄於98年8月5日本院審理中，見其
    犯行不容狡辯，始坦承犯行等一切情狀，量處如主文所示之
    刑，以示懲儆。至公訴人就本案雖具體求處有期徒刑1年6
    月之刑度，然本院斟酌上情，認宣告如主文所示之刑，應已
    足昭炯戒，公訴人所求刑度尚嫌過重，附此說明。
據上論斷，應依刑事訴訟法第299 條第1 項前段，毒品危害防制
條例第10條第1 項，刑法第11條前段，判決如主文。
本案經檢察官馬中人到庭執行職務。
中    華    民    國    98    年    8     月    25    日
                  刑事第二十庭  審判長法  官  吳冠霆
                                      法  官  廖怡貞
                                      法  官  吳佳穎
以上正本證明與原本無異
如不服本判決應於送達後10日內向本院提出上訴狀
                                      書記官  黃炎煌
中    華    民    國    98    年    8     月    25    日
附錄本案論罪科刑法條全文：
毒品危害防制條例第10條：
施用第一級毒品者，處 6 月以上 5 年以下有期徒刑。
施用第二級毒品者，處 3 年以下有期徒刑。


司法院資訊處製作；財團法人民間司法改革基金會備份。
